【裁判字號】    97,上訴,2864
【裁判日期】    970625
【裁判案由】    毒品危害防制條例
【裁判全文】
臺灣高等法院刑事判決                97年度上訴字第2864號
上  訴  人
即  被  告  甲○○
上列上訴人因違反毒品危害防制條例案件，不服臺灣基隆地方法
院97年度訴字第609號，中華民國97年5月19日第一審判決（起訴
案號：臺灣基隆地方法院檢察署97年度毒偵字第827號），提起
上訴，本院判決如下：
    主  文
上訴駁回。
    理  由
一、按不服地方法院之第一審判決而上訴者，應向管轄第二審之
    高等法院為之。上訴書狀應敘述具體理由。上訴書狀未敘述
    上訴理由者，應於上訴期間屆滿後20日內補提理由書於原審
    法院，逾期未補提者，原審法院應定期間先命補正。第二審
    法院認為上訴書狀未敘述理由或上訴有第362條前段之情形
    者，應以判決駁回之。但其情形可以補正而未經原審法院命
    其補正者，審判長應定期間先命補正。刑事訴訟法第361條
    、第367條，分別定有明文。所謂不服第一審判決之具體理
    由，必係依據卷內既有訴訟資料或提出新事證，指摘或表明
    第一審判決有何採證認事、用法或量刑等足以影響判決本旨
    之不當或違法，而構成應予撤銷之具體事由，始克當之（例
    如：依憑證據法則具體指出所採證據何以不具證據能力，或
    依憑卷證資料，明確指出所為證據證明力之判斷如何違背經
    驗、論理法則）；倘僅泛言原判決認定事實錯誤、違背法令
    、量刑失之過重或輕縱，而未依上揭意旨指出具體事由，或
    形式上雖已指出具體事由，然該事由縱使屬實，亦不足以認
    為原判決有何不當或違法者（例如：對不具有調查必要性之
    證據，法院未依聲請調查亦未說明理由，或援用證據不當，
    但除去該證據仍應為同一事實之認定），皆難謂係具體理由
    ，俾與第二審上訴制度旨在請求第二審法院撤銷、變更第一
    審不當或違法之判決，以實現個案救濟之立法目的相契合，
    並節制濫行上訴（最高法院97年度臺上字第892號判決參照
    ）。是以上訴人之上訴書狀或補提之上訴理由書，雖有敘述
    上訴理由，惟並未具體敘述第一審判決有上述違法、不當情
    形，即與未敘述具體理由無異，其所為上訴，即不符合上訴
    之法定要件。
二、本件上訴人即被告甲○○不服原判決，提起上訴，上訴狀理
    由略以：政府現對於毒品上癮者施以美沙酮替代療法戒毒，
    被告一些友人因此判去接受美沙酮替代療法，被告若符合該
    種替代療法之資格，請法院准予改判被告接受上述治療等語
    。
三、本院查：
（一）被告前有多次毒品前科，於毒品危害防制條例修正前，曾
      經觀察、勒戒及強制戒治，所涉刑案部分，於民國88年8
      月31日因施用第2級毒品罪，經臺灣基隆地方法院以88年
      度易字第182號判處有期徒刑7月，同年11月17日經本院以
      88年度上易字第4739號駁回上訴確定；於89年6月28日因
      施用第2級毒品罪，經臺灣基隆地方法院以89年度易字第2
      66號判處有期徒刑7月，同年10月13日確定，2案嗣於90年
      11月30日縮刑期滿執行完畢。其於毒品危害防制條例修正
      後，復因施用第1級與第2級毒品案件，經送觀察、勒戒及
      強制戒治期滿，經臺灣基隆地方法院檢察署署檢察官於96
      年7月5日以96年度戒毒偵字第16號處分不起訴，有本院被
      告前案紀錄表在卷可查。
（二）被告竟仍不知悔改，復分別基於施用第1級毒品海洛因與
      施用第2級毒品甲基安非他命之犯意，於97年1月28日晚間
      9時許，在臺北縣瑞芳鎮○○路32之3號2樓住處，將第2級
      毒品安非他命置於玻璃管內加熱燒烤吸食其煙霧之方式，
      施用第2級毒品甲基安非他命1次；又於同日晚間10時許，
      在上開住處將第1級毒品海洛因以針筒注射之方式，施用
      第1級毒品海洛因1次。嗣於同日晚間11時30分許，在臺北
      縣瑞芳鎮○○路○段69號前為警查獲，並扣得其所有供注
      射毒品之針筒11支。被告於原審準備程序對上開事實供承
      不諱，原審合議庭裁定由受命法官獨任以簡式審判程序審
      理，以被告犯毒品危害防制條例第10條第1項、第2項之施
      用第1級與第2級毒品罪，並審酌被告前因施用毒品，經觀
      察、勒戒及強制戒治，仍未能戒斷毒癮，再施用足以導致
      人體機能發生依賴性、成癮性及抗藥性等障礙之第1級毒
      品海洛因及第2級毒品安非他命，戕害自身健康，其犯後
      尚能坦承犯行等情事，量處被告有期徒刑7月及3月，應執
      行有期徒刑9月。原判決認事用法尚無不當，量刑亦稱妥
      適。
（三）本件被告於毒品危害防制條例施行後，既曾經接受觀察、
      勒戒及強制戒治，又經法院判處徒刑，於前案執行完畢後
      ，復犯本件施用毒品罪，顯見被告確有施用毒品難以戒斷
      之習性。被告提起上訴，上訴理由僅請求替代治療，然未
      具體指摘原判決關於認定事實及適用法律，有何違法或不
      當之處。依首揭說明，本件上訴不合上訴之法定要件，應
      予駁回，並不經言詞辯論為之。
四、依刑事訴訟法第367條前段、第372條，判決如主文。
中    華    民    國    97    年    6     月    25    日
            刑事第十三庭  審判長法  官  曾德水
                                法  官  林婷立
                                法  官  談  虎
以上正本證明與原本無異。
施用第1級毒品部分，如不服本判決，應於收受送達後十日內向
本院提出上訴書狀，其未敘述上訴之理由者並得於提起上訴後十
日內向本院補提理由書（均須按他造當事人之人數附繕本）。
施用第2級毒品部分，不得上訴。
                                書記官  黃家麟
中    華    民    國    97    年    6     月    25    日
附錄：本案論罪科刑法條全文
毒品危害防制條例第10條
施用第1級毒品者，處6月以上5年以下有期徒刑。
施用第2級毒品者，處3年以下有期徒刑。


司法院資訊處製作；財團法人民間司法改革基金會備份。
